# 请教陈版主和各位前辈，关于收入的gross和net确认差异

提问人：qqhu210210 时间：2017-01-11 17:40:45
我想知道这个确认的标准能从准则或者哪里获知吗？由于从事代理业务，所以不知道应该根据哪些确认收入成本，按照购销货物，还是确认代理收入，求出处和参考。

回答人：chenyiwei
类似的问题在版面上已有很多讨论，可自行搜索。
需要注意的是：判断收入确认应采用“总额法”还是“净额法”的四项标准需要综合分析，不可过分强调其中某一单独因素的作用。在不少情况下，依据不同的因素单独考虑可能得出互相矛盾的结果。一般认为，这四项标准中，前两项（首要义务人、承担一般存货风险）要优先于后两项（定价和供应商选择自主权、承担信用风险）。